【裁判字號】    89,上易,2460
【裁判日期】    890918
【裁判案由】    竊盜
【裁判全文】
臺灣高等法院臺中分院刑事判決                  八十九年度上易字第二四六號
    上  訴  人  臺灣台中地方法院檢察署檢察官
    被      告  甲○○
右上訴人因被告竊盜案件，不服台灣台中地方法院中華民國八十九年九月十八日第一
審判決（民國八十九年度易字第二七一九號，起訴案號：台灣台中地方法院檢察署民
國八十九年度偵字第一二二八七號），提起上訴，本院判決如左：
    主      文
上訴駁回。
    事實及理由
一、本案經本院審理結果，認第一審判決之認事用法及量刑均無不當，應予維持，並
    引用第一審判決書記載之事實、證據及理由（如附件）。
二、上訴人即檢察官在本院未提出其他不利於被告甲○○之證據，其上訴意旨徒以被
    告已有前科紀錄多次，犯罪後態度非佳，原審法院僅量處拘役二十日，顯有輕縱
    等語憑以指摘原判決不當，然本院斟酌被告於本案僅係竊取機車牌照乙面，犯罪
    情節尚非嚴重等情，因認檢察官之上訴為無理由，應予駁回。
三、至檢察官移送併案審理之民國八十九年度偵緝字第五一七號案件，本院參酌被告
    堅決否認併案部分之犯罪事實，且併案事實距本案犯罪時間已逾七月之久，時間
    並非密接，故本院認為併案部分之犯罪事實與本案尚無連續犯之裁判上一罪關係
    ，自非起訴效力所及，本院自不得併予審理，應予函退，由檢察官另行偵結，附
    此敘明。
四、據上論斷，應依刑事訴訟法第三百七十三條、第三百六十八條判決如主文。
本案經檢察官李慶義到庭執行職務。
中      華      民      國    八十九     年      十二     月     七     日
                                  臺灣高等法院臺中分院刑事第十庭
                                        審判長法  官  林  照  明
                                              法  官  蕭  廣  政
                                              法  官  李  寶  堂
右正本證明與原本無異。
不得上訴。
                                              書記官  蕭  玉  真
中      華      民      國    八十九     年      十二     月     八     日
       Ｉ
附件：
臺灣臺中地方法院刑事判決                        八十九年度易字第二七一九號
    公  訴  人  臺灣台中地方法院檢察署檢察官
    被      告  甲○○  男三十三歲（民國○○○年○月○○日生）
                        住南投縣草屯鎮○○街食水巷二二號
                        （另案在臺灣台中監獄執行中）
                        身分證統一編號：Ｚ000000000號
右列被告因竊盜案件，經檢察官提起公訴（八十九年度偵字第一二二八七號），本院
判決如左：
    主      文
甲○○竊盜，處拘役貳拾日。
    事      實
一、甲○○曾於民國八十三年間因煙毒案件，經臺灣高等法院台中分院判處有期徒刑
    三年四月確定，指揮書執畢日期為八十七年八月二十六日；又於八十四年間因煙
    毒案件，經臺灣高等法院台中分院判處有期徒刑三年二月確定，應接續執行至九
    十年十月二十六日（不構成累犯），而於八十六年十月七日假釋出獄（上開假釋
    業經撤銷，現執行中），猶不知悔改，復意圖為自己不法之所有，於八十九年五
    月間某日凌晨五時許，在台中縣豐原市○○路七十五號前，以不詳方式，竊取乙
    ○○所有車牌號碼「ＪＵＫ－ＯＯ一」號機車車牌一面，得手後安裝在其引擎號
    碼一一一三二二號之機車車身上使用。嗣於八十九年七月十五日下午三時許，在
    台中縣潭子鄉○○村○○路○段與崇德路五段路口，為警查獲。
二、案經台中縣警察局豐原分局報請臺灣台中地方法院檢察署檢察官偵查起訴。
    理      由
一、訊據被告甲○○矢口否認右揭犯行，辯稱：車牌不是其偷的，是綽號「陳董」的
    男子偷的，其把機車借給綽號「陳董」者，他返還機車時就有該車牌了云云。然
    查：右揭事實業據被告於警訊時坦承不諱，核與被害人乙○○於警訊及本院審理
    時指訴之情節相符，並有車輛竊盜、車牌失竊資料個別查詢報表－查詢車牌認可
    資料一份、贓證物領具保管單一份附於偵查卷可稽。又被告於偵查初訊時先則翻
    異警訊供詞，並供稱：「（ＪＵＫ－ＯＯ一號車牌何來？）八十九年六月間我隔
    壁朋友乙○○給我的」等語，嗣被害人於偵查中與被告對質時，否認有將該車牌
    交給被告後，被告始改稱係綽號「陳董」之男子所竊等語，其前後之供述不一，
    亦屬有違。查被告竊取車牌一面，其顯有為自己不法所有之意圖。被告之所辯無
    非卸飾之詞，不足採信，事證明確，其犯行洵堪認定。
二、核被告所為，係犯刑法第三百二十條第一項之竊盜罪。查被告曾於八十三年間因
    煙毒案件，經臺灣高等法院台中分院判處有期徒刑三年四月確定，指揮書執畢日
    期為八十七年八月二十六日；又於八十四年間因煙毒案件，經臺灣高等法院台中
    分院判處有期徒刑三年二月確定，應接續執行至九十年十月二十六日（不構成累
    犯）。爰審酌被告犯罪之動機、目的、手段、其素行及智識程度、犯罪所生之損
    害及所得尚非重大，及其犯罪後之態度等一切情狀，量處如主文所示之刑。
據上論斷，應依刑事訴訟法第二百九十九條第一項前段、刑法第三百二十條第一項、
罰金罰鍰提高標準條例第一條前段，判決如主文。
本案經檢察官宋恭良到庭執行職務。
中      華      民      國      八十九    年      九    月      十八    日
                                      臺灣台中地方法院刑事第七庭
                                          法  官  簡  源  希
右正本證明與原本無異。
如不服本判決，應於判決送達後十日內向本院提出上訴狀，上訴於臺灣高等法院臺中
分院（須附繕本）。
附錄論罪科刑法條：
刑法第三百二十條第一項：意圖為自己或第三人不法之所有，而竊取他人之動產者，
           為竊盜罪，處五年以下有期徒刑、拘役或五百元以下罰金
                        。


司法院資訊處製作；財團法人民間司法改革基金會備份。
